臺灣臺南地方法院刑事裁定
111年度撤緩字第238號
聲  請  人  臺灣臺南地方檢察署檢察官
受  刑  人  劉建霆


上列聲請人因受刑人詐欺案件，聲請撤銷緩刑之宣告（111年度
執聲字第1344號），本院裁定如下：
    主  文
聲請駁回。
    理  由
一、聲請意旨略以：受刑人劉建霆（下稱受刑人）因詐欺案件，
    經本院於民國109年9月30日以109年度金簡字第58號判決拘
    役30日，緩刑3年，於同年11月4日確定，緩刑期間至112年1
    1月3日止。惟受刑人於緩刑期內即111年7月1日故意更犯不
    能安全駕駛致交通危險罪，經本院以111年度交簡字第3030
    號判決處有期徒刑2月，併科罰金新臺幣（下同）1萬元。於
    前案緩刑期內之111年9月15日確定，迄今未逾6月。核受刑
    人所為已合於刑法第75條之1第1項第2款所定得撤銷緩刑宣
    告之原因，爰依刑事訴訟法第476條規定聲請撤銷緩刑宣告
    等語。
二、按受緩刑之宣告，於緩刑前、緩刑期內因故意犯他罪，而在
    緩刑期內受6 月以下有期徒刑、拘役或罰金之宣告確定，且
    足認原宣告之緩刑難收預期效果，有執行刑罰之必要者，得
    撤銷其緩刑宣告，刑法第75條之1 第1 項第1款、第2 款定
    有明文。而緩刑宣告是否撤銷，除須符合刑法第75條之1第1
    項各款要件外，並採裁量撤銷主義，賦予法院審酌撤銷與否
    之權限，旨在避免過苛，特於第1項規定實質要件為「足認
    原宣告之緩刑難收其預期效果，而有執行刑罰之必要」，法
    官應依職權本於目的性之裁量，妥適審酌被告所犯前後數罪
    間，關於法益侵害之性質、再犯之原因、違反法規範之情 
    節是否重大、被告主觀犯意所顯現之惡性及其反社會性等情
    ，是否已使前案原為促使惡性輕微之被告或偶發犯、初犯改
    過自新而宣告之緩刑，已難收其預期之效果，依比例原則衡
    量，確有執行刑罰之必要，始得據以撤銷緩刑。
三、本院之判斷；
　㈠查受刑人前因可預見將帳戶存簿、金融卡及密碼交付他人使
    用，恐為不法者充作詐騙被害人匯入款項之犯罪工具，竟仍
    基於縱有人利用其交付之帳戶存簿、金融卡及密碼作為實施
    詐欺取財犯行之犯罪工具，亦不違背其本意之幫助詐欺取財
    犯意（洗錢部分不另為無罪諭知），於109年3月25日8時至
    同年月26日18時之期間，與身分不詳、自稱「陳小姐」之人
    約定，以每月3萬3,000元之對價，提供其金融機構帳戶，劉
    建霆遂於同年月26日18時許，在臺南市麻豆區統一超商麻善
    門市，將其申設於第一銀行股份有限公司麻豆分行帳號0000
    0000000號帳戶存簿、金融卡（下稱第一銀行帳戶）寄送與
    身分不詳、自稱「陳小姐」之人，且事先依「陳小姐」指示
    變更密碼，而容任此人將第一銀行帳戶交由某詐騙集團持以
    犯罪。嗣取得上開第一銀行帳戶之詐騙集團所屬成員共同意
    圖為自己不法之所有，於附表所示詐騙時間，以附表所示詐
    騙手法對附表所示告訴人劉秋妙、蔡富名施詐，致告訴人劉
    秋妙等2人陷於錯誤，分別於附表所示匯款時間，轉匯附表
    所示金額至上開第一銀行帳戶。受刑人因犯刑法第30條第1
    項、第339條第1項之幫助詐欺取財罪，經本院於109年9月30
    日以109年度金簡字第58號刑事簡易判決判處：拘役30日，
    如易科罰金，以1,000元折算1日，緩刑3年，緩刑期間付保
    護管束，並應於109年12月31日前各給付告訴人劉秋妙5萬元
    、告訴人蔡富名1萬5,000元，並於109年11月4日判決確定（
    下稱甲案）。上開緩刑所附條件，受刑人已分別遵期給付告
    訴人劉秋妙5萬元、蔡富名1萬5,000元完畢等語，業經調閱
    本院109年度金簡字第58號卷宗（含臺灣臺南地方檢察署109
    年度執緩字第573號、109年度執保字第325號執行卷宗）核
    閱無誤，並有本院111年11月15日公務電話紀錄、臺灣高等
    法院被告前案紀錄表在卷可稽（上開案件告訴人劉秋妙，原
    對受刑人提起刑事附帶民事訴訟，請求損害賠償，即本院10
    9年度簡附民字第157號案件，經本院刑事庭於109年9月30日
    裁定移送民事庭，即本院柳營簡易庭109年度營小調字第701
    號損害賠償事件，業經告訴人即原告劉秋妙具狀撤回起訴而
    終結，亦經調閱本院柳營簡易庭109年度營小調字第701號卷
    宗查明屬實）。　　
　㈡受刑人另於緩刑期內之111年6月30日22時30分許至翌日（7月
    1日2凌晨3時許，在在臺南市○○區○○路0段000號飲用啤酒後
    ，猶基於酒後駕駛動力交通工具之犯意，於7月1日凌晨3時許
    ，駕駛車號000-0000號號自小客車上路，嗣於7月1日凌晨3時23
    分許，行經臺南市中西區金華路與永華路口為警攔查，於7月
    1日凌晨3時31分許，檢測其吐氣後所含酒精濃度達每公升0.34
    毫克等情，受刑人因犯刑法第185條之3第1項第1款之吐氣所
    含酒精濃度達每公升0.25毫克以上而駕駛動力交通工具罪，
    經本院於111年8月17日以111年度交簡字第3030號刑事簡易
    判決判處有期徒刑2月，併科罰金1萬元，並於111年9月15日
    確定（下稱乙案），亦經調閱本院111年度交簡字第3030號
    卷宗核閱無誤，並有臺灣高等法院被告前案紀錄表在卷可憑
    。
  ㈢次查，受刑人於緩刑期內因故意犯他罪，而在緩刑期內受6月
    以下有期徒刑宣告確定，固堪認定，惟查受刑人所犯甲案係
    因幫助詐欺取財案件，經法院予以緩刑處遇，與乙案所犯吐
    氣所含酒精濃度達每公升0.25毫克以上而駕駛動力交通工具
    罪之犯罪類型不同，甲案侵害個人財產法益，乙案則侵害社
    會法益，罪質互異，侵害法益分殊，況受刑人乙案再犯之罪
    ，因員警攔檢發現，未造成任何人員財產之具體實害，其酒
    測值為每公升0.34毫克，就其犯罪情節而言，違反法規範之
    情節尚非嚴重，難認受刑人主觀犯意所顯現之惡性及其反社
    會性等情狀，已有緩刑難收預期效果之具體情事。再者，受
    刑人所犯甲案係受拘役刑，所犯乙案係受有期徒刑，刑種不
    同，甲案、乙案應併執行之，是受刑人就所受拘役刑部分，
    仍有給予緩刑之實益，以期其能有效早日回歸社會，亦難遽
    認原宣告之緩刑難收其預期效果，而確有執行刑罰之必要。
    此外，依卷內資料所示，亦無事證足認受刑人有何上揭非予
    執行刑罰，否則難收其預期效果之具體情事。兼以受刑人現
    年僅22歲，為甲案犯行時，年僅19歲，甲案緩刑宣告之目的
    ，亦在惕勵年紀仍輕之受刑人改過自新。經綜合判斷結果，
    認緩刑仍有收預期效果，而無再執行甲案刑罰之必要。
　㈣綜上，本院認聲請人之舉證，尚難認受刑人甲案緩刑之宣告
    ，已因受刑人之惡性及反社會性而動搖，而有撤銷緩刑宣告
    執行刑罰之必要，本件聲請尚難准許，應予駁回。
四、爰依刑事訴訟法第220條，裁定如主文。
中　　華　　民　　國　　111 　年　　11　　月　　16　　日
                    刑事第四庭    法　官　鄭彩鳳
以上正本證明與原本無異。
如不服本裁定，應於收受送達後5日內向本院提出抗告狀。（應
附繕本）
　　　　　　　　　　　　　　　　　書記官 謝盈敏　　　　
中　　華　　民　　國　　111 　年　　11　　月　　16　　日

附表：
編號 告訴人 詐騙時間 詐騙手法 匯款時間 金 額 (新臺幣:元) 匯款憑據 1 劉秋妙 109年3月30日12時51分 假冒告訴人劉秋妙認識之人「胡冠億」，佯稱：欲商借5萬元云云，要求告訴人劉秋妙匯款 109年3月30日12時51分許 50,000 郵政跨行匯款申請書影本 2 蔡富名 109年3月28日 刊登不實之「相機」出售廣告於旋轉拍賣網站，適有告訴人蔡富名瀏覽該廣告後，而以LINE通訊軟體與暱稱「Nakisha」之人聯絡購買 109年3月30日13時30分許 15,000